【裁判字號】    97,聲,1005
【裁判日期】    971027
【裁判案由】    返還提存物
【裁判全文】
臺灣新竹地方法院民事裁定              97年度聲字第1005號
聲  請  人  聯邦商業銀行股份有限公司
法定代理人  甲○○
代  理  人  丙○○
相  對  人  乙○○
上列當事人間返還擔保金事件，本院裁定如下：
    主      文
本院九十六年度存字第一六一七號提存事件，聲請人為相對人所
提存之擔保金即中央政府建設公債九十四年甲類第二期債票，面
額新台幣壹拾萬元，准予返還。
    理      由
一、按訴訟終結後，供擔保人證明已定20日以上之期間，催告受
    擔保利益人行使權利而未行使者，或法院依供擔保人之聲請
    ，通知受擔保利益人於一定期間內行使權利並向法院為行使
    權利之證明而未證明者，法院應依供擔保人之聲請，以裁定
    命返還其提存物，民事訴訟法第104 條第1項第3款定有明文
    。此項規定，於其他依法令供訴訟上之擔保者準用之，同法
    第106條規定甚明。
二、本件聲請意旨略以：聲請人與相對人間請求給付信用卡消費
    款事件，聲請人前遵本院96年度裁全字第1708號民事裁定為
    擔保假扣押，曾提供中央政府建設公債94年甲類第二期債票
    ，面額新台幣（下同）100,000 元為擔保，並以本院96年度
    存字第1617號提存事件提存在案。茲因聲請人與相對人間返
    還消費借貸款事件，經本院96年度竹小字第451 號判決確定
    在案，訴訟業已終結，聲請人復撤銷上開假扣押裁定，而聲
    請人亦依據民事訴訟法第104 條第1項第3款後段規定，聲請
    本院通知相對人於一定期間內行使權利，本院乃於97年7 月
    29日以新院雲民治97聲676字第13529號函通知相對人於文到
    25日內行使權利，相對人迄今均未行使權利，為此請求准予
    依法返還前開提存之擔保金等語，並提出本院96年度存字第
    1617號提存書、97年度裁全聲字第57號裁定及確定證明書、
    新院雲民治97聲676字第13529號函等件為證。
三、經查，聲請人主張之事實，除據其提出前開證據外，並經本
    院依職權調取本院96年度存字第1617號提存事件、97年度執
    字第3369號清償借款事件（含96年度裁全字第1708號假扣押
    事件、96年度執全字第1011號假扣押事件）、97年度裁全聲
    字第57號撤銷假扣押事件及97年度聲字第676 號通知受擔保
    利益人行使權利案卷，堪認聲請人前開所述屬實。而本件訴
    訟既已終結，而聲請人復已定20日以上之期間，催告受擔保
    利益人即相對人行使權利而不行使，據本院依職權向本院分
    案室查明屬實，是聲請人聲請返還前開提存之擔保金，即無
    不合，應予准許。
中    華    民    國    97    年    10    月    27    日
                  民事第一庭    法  官  林南薰
以上正本係照原本作成。
如對本裁定抗告， 須於裁定送達後10日內向本院提出抗告狀。
中    華    民    國    97    年    10    月    27    日
                                書記官  楊書棼


司法院資訊處製作；財團法人民間司法改革基金會備份。
